【裁判字號】    99,易,940
【裁判日期】    990521
【裁判案由】    竊盜
【裁判全文】
臺灣臺中地方法院刑事判決               99年度易字第940號
公  訴  人  臺灣臺中地方法院檢察署檢察官
被      告  甲○○
上列被告因竊盜案件，經檢察官提起公訴（99年度調偵字第13號
），本院判決如下：
    主    文
甲○○犯如附表一所示之竊盜罪，共拾肆罪，各處如附表一「主
文」欄所示之刑。應執行有期徒刑壹年貳月，如易科罰金，以新
臺幣壹仟元折算壹日。緩刑參年，並應履行如附表二所示之事項
。
    犯罪事實
一、甲○○受僱於址設臺中市○區○○街41號「銘利行」（商號
    負責人為江啟文）擔任送貨司機工作，負責送貨及收取貨款
    之業務，其竟意圖為自己不法之所有，利用出貨時銘利行並
    未派人清點貨物而任其搬取運送之貨物之機會，於如附表一
    所示之時間，在上開銘利行內，於出貨時多搬取如附表一所
    示之貨品而竊取乙○○○○○○如附表一所示之財物（白米
    每袋成本新臺幣﹝下同﹞1,120元，沙拉油每桶成本715元）
    ，得手後再將所竊得之貨品分別銷售予不知情之百順商行李
    浴淇（另經檢察官為不起訴處分確定）及劉素芬，得款後供
    己花用。嗣因銘利行察覺貨品短少甚鉅，並調閱店內之監視
    器而查悉上情。
二、案經臺中市警察局第三分局報請臺灣臺中地方法院檢察署檢
    察官偵查起訴。
    理    由
壹、程序方面
    按被告以外之人於審判外之言詞或書面陳述，除法律有規定
    者外，不得作為證據，刑事訴訟法第159 條固定有明文，惟
    被告以外之人於審判外之陳述，雖不符同法第159 條之1 至
    之4 規定，而經當事人於審判程序同意作為證據，法院審酌
    該言詞陳述或書面陳述作成時之情況，認為適當者，亦得為
    證據；又當事人、代理人或辯護人於法院調查證據時，知有
    第159 條第1 項不得為證據之情形，而未於言詞辯論終結前
    聲明異議者，視為有前項之同意，同法第159 條之5 亦定有
    明文。其立法意旨在於傳聞證據未經當事人之反對詰問予以
    核實，原則上先予排除，惟若當事人已放棄詰問或未聲明異
    議，基於證據資料愈豐富，愈有助於真實發現之理念，且強
    化言詞辯論原則，法院自可承認該傳聞證據例外擁有證據能
    力。經查，本判決所引用之下列各項證據方法之證據能力，
    檢察官及被告於本院審理中調查證據時，知有刑事訴訟法第
    159 條第1 項不得為證據之情形，未於言詞辯論終結前聲明
    異議（見本院卷第22頁背面），且本院審酌上開言詞陳述或
    書面陳述作成時之客觀情況均無不當，並無不宜作為證據之
    情事，則依刑事訴訟法第159 條之5 之規定，認均具有證據
    能力。
貳、實體方面
一、上開犯罪事實，業據被告甲○○於偵查中及本院審理時坦承
    不諱，核與證人即被害人銘利行之經理盈竹於警詢時所指
    述之情節相符，並據證人李浴淇、劉素芬於警詢時證述明確
    ，復有出貨數量表13紙、監視器畫面翻拍照片6 張在卷可稽
    ，是被告上開自白核與事實相符，應堪採信。本件事證明確
    ，被告竊盜之犯行，洵堪認定，應依法論科。
二、核被告甲○○所為，均係犯刑法第320 條第1 項之竊盜罪（
    起訴書所載犯罪事實之竊取時間、次數及數量，業經公訴人
    於本院審理時確認並更正，見本院卷第14頁背面）。又被告
    所犯上開如附表一所示之各次竊盜犯行，犯意各別，行為互
    殊，應予分論併罰。爰審酌被告僅為貪圖不法利益，竟利用
    職務之便，率爾竊取被害人之財物，所為實不足取，惟念其
    犯後坦承犯行，顯有悔意，且已與被害人達成調解，有本院
    調解程序筆錄1 份在卷可參（見本院卷第19頁），願意賠償
    被害人所受之損害，及被害人所受之損害等一切情狀，分別
    量處如主文所示之刑，並斟酌本件犯罪情節之輕重，及被告
    之智識程度、經濟狀況等情，均諭知以新臺幣1,000 元折算
    1 日之易科罰金折算標準，並定其應執行之刑及諭知上開易
    科罰金之折算標準（按依司法院大法官會議釋字第662 號解
    釋：「中華民國94年2 月2 日修正公布之現行刑法第41條第
    2 項，關於數罪併罰，數宣告刑均得易科罰金，而定應執行
    刑之刑逾6 個月者，排除適用同條第1 項得易科罰金之規定
    部分，與憲法第23條規定有違，並與本院釋字第366 號解釋
    意旨不符，應自本解釋公布之日起失其效力。」，又總統於
    98年12月30日以華總一義字第09800325491 號公布，於99年
    1 月1 日修正施行之刑法第41 條 第8 項亦規定：第41條第
    1 項之規定，於數罪併罰之數罪均得易科罰金，其應執行之
    刑逾6 月者，亦適用之。故對於數罪併罰，數宣告刑均得易
    科罰金，而定應執行之刑超過6 個月之案件，仍得易科罰金
    ，併此敘明）。又被告前未曾因故意犯罪受有期徒刑以上刑
    之宣告，有臺灣高等法院被告前案紀錄表1 份在卷可稽，其
    因一時失慮偶罹刑典，且參諸被告業已與被害人達成調解，
    願意賠償被害人所受之損害，已如前述，經此起訴、審判程
    序及刑之宣告，理當知所警惕，信無再犯之虞，本院因認所
    宣告之刑以暫不執行為適當，併予諭知緩刑3 年，以啟自新
    。末按緩刑宣告，得斟酌情形，命犯罪行為人向被害人支付
    相當數額之財產或非財產上之損害賠償，刑法第74條第2 項
    第3 款定有明文，為確保被告於緩刑期間，能按上開調解程
    序筆錄所承諾之賠償金額以及付款方式履行，以確實收緩刑
    之功效，爰依前揭規定，依上開調解程序筆錄所載諭知被告
    應履行如附表二所示之事項。
據上論斷，應依刑事訴訟法第284 條之1 、第299 條第1 項前段
，刑法第320 條第1 項、第41條第1 項前段、第8 項、第51條第
5 款、第74條第1 項第1 款、第2 項第3 款、第3 項，刑法施行
法第1 條之1 ，判決如主文。
本案經檢察官吳崑璋到庭執行職務。
中    華    民    國    99    年    5     月    21    日
                  刑事第十七庭  法  官  陳玉聰
以上正本證明與原本無異。
如不服本判決，應於收受送達後10日內向本院提出上訴書狀（應
敘述具體理由並附繕本）。
上訴書狀如未敘述理由，應於上訴期間屆滿後20日內補提理由書
於本院。
                                書記官  張珮琦
中    華    民    國    99    年    5     月    21    日
附表一
┌─┬──────┬───────┬───────────────────┐
│編│  時    間  │   竊取財物   │            主            文          │
│號│  （民國）  │   （貨品）   │                                      │
├─┼──────┼───────┼───────────────────┤
│1 │98年8 月13日│福壽沙拉油10桶│甲○○竊盜，處有期徒刑肆月，如易科罰金│
│  │            │              │，以新臺幣壹仟元折算壹日。            │
├─┼──────┼───────┼───────────────────┤
│2 │98年8 月15日│白米6袋       │甲○○竊盜，處有期徒刑參月，如易科罰金│
│  │            │              │，以新臺幣壹仟元折算壹日。            │
├─┼──────┼───────┼───────────────────┤
│3 │98年8 月17日│白米6袋       │甲○○竊盜，處有期徒刑參月，如易科罰金│
│  │            │              │，以新臺幣壹仟元折算壹日。            │
├─┼──────┼───────┼───────────────────┤
│4 │98年8 月18日│大成沙拉油5桶 │甲○○竊盜，處有期徒刑伍月，如易科罰金│
│  │            │泰山沙拉油5桶 │，以新臺幣壹仟元折算壹日。            │
│  │            │白米6袋       │                                      │
├─┼──────┼───────┼───────────────────┤
│5 │98年8 月19日│福壽沙拉油12桶│甲○○竊盜，處有期徒刑伍月，如易科罰金│
│  │            │白米3袋       │，以新臺幣壹仟元折算壹日。            │
├─┼──────┼───────┼───────────────────┤
│6 │98年8 月20日│白米5袋       │甲○○竊盜，處有期徒刑參月，如易科罰金│
│  │            │              │，以新臺幣壹仟元折算壹日。            │
├─┼──────┼───────┼───────────────────┤
│7 │98年8 月21日│福壽沙拉油5桶 │甲○○竊盜，處有期徒刑肆月，如易科罰金│
│  │            │白米5袋       │，以新臺幣壹仟元折算壹日。            │
├─┼──────┼───────┼───────────────────┤
│8 │98年8 月22日│福壽沙拉油10桶│甲○○竊盜，處有期徒刑肆月，如易科罰金│
│  │            │              │，以新臺幣壹仟元折算壹日。            │
├─┼──────┼───────┼───────────────────┤
│9 │98年8 月24日│福壽沙拉油10桶│甲○○竊盜，處有期徒刑肆月，如易科罰金│
│  │            │              │，以新臺幣壹仟元折算壹日。            │
├─┼──────┼───────┼───────────────────┤
│10│98年8 月25日│福壽沙拉油10桶│甲○○竊盜，處有期徒刑肆月，如易科罰金│
│  │            │              │，以新臺幣壹仟元折算壹日。            │
├─┼──────┼───────┼───────────────────┤
│11│98年8 月26日│福壽沙拉油10桶│甲○○竊盜，處有期徒刑肆月，如易科罰金│
│  │            │白米6袋       │，以新臺幣壹仟元折算壹日。            │
├─┼──────┼───────┼───────────────────┤
│12│98年8 月27日│白米5袋       │甲○○竊盜，處有期徒刑參月，如易科罰金│
│  │            │              │，以新臺幣壹仟元折算壹日。            │
├─┼──────┼───────┼───────────────────┤
│13│98年8 月28日│白米8袋       │甲○○竊盜，處有期徒刑參月，如易科罰金│
│  │            │              │，以新臺幣壹仟元折算壹日。            │
├─┼──────┼───────┼───────────────────┤
│14│98年8 月31日│白米5袋       │甲○○竊盜，處有期徒刑參月，如易科罰金│
│  │            │              │，以新臺幣壹仟元折算壹日。            │
└─┴──────┴───────┴───────────────────┘
附表二
 ┌─────────────────────────────┐
 │本院依刑法第74條第2項第3款之規定，命被告履行之事項：      │
 │被告甲○○應給付被害人乙○○○○○○新臺幣600,000 元，給付│
 │方法為：自民國99年5 月11日起至101 年4 月11日止，於每月11日│
 │前各給付25,000元，至全部清償完畢為止，如有一期未履行，視為│
 │全部到期。                                                │
 ├─────────────────────────────┤
 │備註：                                                    │
 │1.依刑法第74條第4 項規定，上開本院命被告支付予被害人之損害│
 │  賠償，得為民事強制執行名義。                            │
 │2.依刑法第75條之1 第1 項第4 款規定，被告違反本院所定上開命│
 │  其履行之事項情節重大，足認原宣告之緩刑難收預期效果，而有│
 │  執行刑罰之必要者，得撤銷其緩刑宣告。                    │
 └─────────────────────────────┘
附錄本判決論罪科刑之法條：
刑法第320條第1項
意圖為自己或第三人不法之所有，而竊取他人之動產者，為竊盜
罪，處5 年以下有期徒刑、拘役或5 百元以下罰金。

司法院資訊處製作；財團法人民間司法改革基金會備份。
